臺灣新北地方法院刑事判決　　　　　　　110年度易字第540號
公　訴　人　臺灣新北地方檢察署檢察官
被　　　告　周哲也



上列被告因妨害自由案件，經檢察官提起公訴（109 年度偵字第
43678 號），本院判決如下：
    主  文 
周哲也犯恐嚇危害安全罪，處有期徒刑3 月，如易科罰金，以新
臺幣1 千元折算1 日。
    事  實
一、周哲也與黃○○（本案有保護被害人隱私必要，故遮掩姓名
    ，真實姓名詳卷）前為有親密關係之未同居伴侶，周哲也不
    滿黃○○欲分手，竟基於恐嚇之犯意，於民國109 年8 月16
    日凌晨4 時22分許至同日上午10時許，在新北市○○區○○
    路00巷0 號4 樓居所，透過通訊軟體LINE，接續傳送如附表
    所示照片及文字訊息至黃○○所持用之手機內，以此加害生
    命、身體、名譽之事恫嚇黃○○，使黃○○閱覽訊息後心生
    畏懼，致生危害於安全。
二、案經黃○○訴由新北市政府警察局中和分局報請臺灣新北地
    方檢察署檢察官偵查起訴。
    理  由                                              
壹、得心證之理由：
一、訊據被告周哲也固坦承有於上開時、地，傳送如附表所示訊
    息給告訴人黃○○之事實不諱，然矢口否認有何恐嚇犯行，
    辯稱：我根本沒有可以傷害告訴人的東西，我只是一時氣話
    ，想讓告訴人有心理壓力而已等語。
二、經查，被告於上開時、地傳送如附表所示訊息給告訴人之事
    實，此為被告於本院審理中所不爭執，核與證人即告訴人黃
    ○○於警詢、偵查及本院審理中證述情節相符（偵卷第11-1
    3 、53、54頁、本院卷第76-83 頁），而告訴人持有手機中
    ，收到被告所傳送如附表所示之訊息，則有告訴人提出之手
    機畫面翻拍截圖在卷可證（卷頁詳如附表卷證出處欄所示）
    ，此部分事實可以認定。
三、至被告辯稱主觀上並無恐嚇犯意等語。經查：
  ㈠按恐嚇罪之成立，本不以行為人真有加害之意為必要，而被
    害人是否心生畏懼，亦應本於社會客觀經驗法則以為判斷基
    準。又客觀上是否達於足使一般人心生畏怖的判斷，應就告
    知之內容、方法與態樣、被告、告訴人之個人特殊情事等，
    自一般人立場予以研判。
  ㈡對於收到如附表所示訊息之過程及感受，證人黃○○於偵查
    中證稱：我跟被告曾是情侶，我想分手，但被告不要，才傳
    附表所示訊息給我，我和被告之前有拍一些比較親密的照片
    ，被告說可以傷害我的東西指的就是這些親密照片，因為我
    父母親不知道我同志的身分，所以被告想要拿這些照片讓我
    父母親知道，當時我收到訊息時非常害怕，我沒有想到被告
    會拿照片威脅我，被告覺得我提分手的理由不成熟，所以就
    想來害我，被告還傳了我家樓下的照片，我和被告交往期間
    是住在另一個地方，後來才搬到照片中的新住家，但是我沒
    有告訴被告，我新住家地點，被告傳這個照片意思就是被告
    知道我家在哪，要來堵我，我覺得害怕，擔心人身安全有危
    險等語（偵卷第53、54頁），另於於本院審理中證稱：我跟
    被告交往1 年多，我於109 年6 月29日想要分手，但被告不
    同意，被告非常想控制我，讓我待在被告身邊，我收到被告
    傳來我的證件照片跟訊息，當時我身體一直發抖、冒冷汗，
    感到恐懼，很害怕被告會傷害我，被告又傳了我家的前陽台
    照片，我沒有跟被告說過我這個家地址在哪裡，我不知道被
    告怎麼知道這裡，我怕會影響我的家人，我非常害怕被告除
    了傷害我以外，也會影響我家人。家人不知道我是同志的身
    分，我也不想要出櫃等語（本院卷第76-80 頁）。是告訴人
    已清楚說明收受被告訊息而心生恐懼之原委，證詞清楚可信
    。
  ㈢觀諸如附表所示訊息內容，被告除傳送告訴人之證件及住家
    外觀照片外，另特別載明「PO給你看只是要證明我沒在開玩
    笑我真的有可以傷害你的東西」等語，本乎刑事科學之經驗
    為判斷，被告有藉此恫嚇告訴人若不維持關係，將可能會做
    出尋址對告訴人不利或將告訴人性傾向告知其家人等舉動之
    意，堪認係傳達對他人生命、身體、名譽加害之事為惡害之
    通知，足使一般人立於告訴人當時類似處境，因而感到害怕
    ，已合於恐嚇危害安全罪之成立要件，與告訴人指述看到如
    附表所示訊息因而心生畏懼乙節相符，自可為證明告訴人指
    述為真實之補強證據。
  ㈣參以被告於109 年8 月19日（案發後）與告訴人之對話中，
    告訴人稱：「所以你沒辦法接受就要用報復的方式？」，被
    告則回應：「你要嘛就現在好好地軟化照我的方式去做，與
    其說報復倒不如說是你先傷害了我，我為什麼不能傷害你」
    ；另於同年10月18日傳送私密照片給告訴人，並稱：「這張
    妳媽會喜歡嗎？（109 年10月18日恫嚇訊息部分未據檢察官
    起訴）」，有告訴人提出之對話紀錄列印資料在卷可證（本
    院卷第95、121頁），據此對照，被告傳送如附表所示訊息
    ，其目的確實係為了報復、傷害告訴人，且被告也確實持有
    雙方之親密隱私照片，是被告辯稱並無恐嚇告訴人之意及可
    供傷害告訴人之物，均不可採。況且依前揭說明，恐嚇罪為
    具體危險犯，被告主觀上是否確有對告訴人實際為加害之意
    ，並無礙於恐嚇犯行之成立，自非所問。
四、綜上，被告所辯不可採，本案事證明確，被告恐嚇犯行應可
    認定，應依法論科。  
貳、論罪科刑之法律適用：
一、論罪：
    核被告所為，係犯刑法第305 條之恐嚇危害安全罪。被告接
    連傳送如附表所示訊息之行為，係基於單一恐嚇犯意而為，
    且於密接之時間、地點實施，各行為之獨立性極為薄弱，在
    刑法評價上，應論以接續犯一罪。
二、被告與告訴人曾為家庭暴力防治法第63條之1 第2 項所稱之
    親密關係伴侶，惟非屬家庭暴力防治法第3 條之家庭成員關
    係，且家庭暴力防治法第63條之1 第1 項並未準用同法第2
    條第2 款家庭暴力罪之規定，是本案非屬家庭暴力防治法第
    2 條第2 款之家庭暴力罪，併予說明。
三、量刑：
    爰以行為人之責任為基礎，審酌被告與告訴人原為交往之伴
    侶關係，被告不滿告訴人欲分手而心有不甘，竟傳送如附表
    所示恫嚇訊息，使告訴人擔憂自身安危及個人性傾向遭家人
    得知，被告欲藉此迫使告訴人與被告維持關係，實屬恐怖情
    人行徑，犯罪動機惡劣，使告訴人心生畏懼，被告犯罪情節
    非輕，被告犯後仍持續傳送語帶威脅之訊息給告訴人（本院
    卷第95-123頁）及其犯後態度，未見悔意，另考量被告前無
    素行、自陳高中畢業之學歷，目前在超商工作，月收入約新
    臺幣3萬元，要扶養母親之家庭生活狀況等一切情狀，量處
    如主文所示之刑，並審酌被告之資力，依刑法第41條第1項
    前段之規定，諭知易科罰金之折算標準。
據上論斷，應依刑事訴訟法第299 條第1 項前段，判決如主文。
本案經檢察官林郁璇偵查起訴，由檢察官詹啟章到庭執行公訴。
中    華    民    國   110    年    12    月    6     日
                  刑事第二十庭  法  官  蕭淳元
上列正本證明與原本無異。
如不服本判決，應於判決送達後20日內敘明上訴理由，向本院提
出上訴狀 (應附繕本) ，上訴於臺灣高等法院。其未敘述上訴理
由者，應於上訴期間屆滿後20日內向本院補提理由書「切勿逕送
上級法院」。
                                書記官  蔡忠衛
中    華    民    國   110    年    12    月    6     日
附錄本案論罪科刑法條全文：
中華民國刑法第305條
以加害生命、身體、自由、名譽、財產之事恐嚇他人，致生危害
於安全者，處 2 年以下有期徒刑、拘役或 9 千元以下罰金。
 
【附表】：
┌──┬───────────────────┬─────┐
│編號│訊息內容                              │卷證出處  │
├──┼───────────────────┼─────┤
│ 1  │傳送告訴人的國民身分證正反面照片      │偵卷第29頁│
├──┼───────────────────┤          │
│ 2  │愛人？仇人？                          │          │
│    │你自己選擇吧！                        │          │
│    │我不想再妥協了                        │          │
│    │我累了                                │          │
│    │我已釋出最大的善意                    │          │
│    │PO給你看只是要證明我沒在開玩笑        │          │
│    │我真的有可以傷害你的東西              │          │
│    │只是我沒有去做                        │          │
│    │也不是要拿來威脅你                    │          │
│    │…略                                  │          │
├──┼───────────────────┤          │
│ 3  │你回應的言語及態度，決定了我們接下來該│          │
│    │怎麼走，人生會有什麼變化。            │          │
│    │放心！！！你給我什麼態度，我也一定會回│          │
│    │饋給你，只要你拿出真心誠意來就好，晚安│          │
│    │。                                    │          │
├──┼───────────────────┤          │
│ 4  │告訴人住處前陽台、大樓外觀照片        │          │
└──┴───────────────────┴─────┘